臺灣臺北地方法院刑事判決　　　　　　 94年度簡上字第182號
上　訴　人
即　被　告　甲○○
上列上訴人因違反商標法案件，不服本院94年度簡字第1796號中
華民國94年7月25日第一審判決（聲請簡易判決處刑案號：94年
度偵字第11554號）提起上訴，本院合議庭判決如下：
    主  文
上訴駁回。
    事  實
一、甲○○係位於臺北市○○區○○街37-4號前攤位之負責人，
    其明知如附表所示之商標名稱圖樣為國際著名商標，業經如
    附表所示之義大利商固喜歡固喜公司、瑞士商香奈兒股份有
    限公司、法商克麗絲汀迪奧高巧股份有限公司及法商路易威
    登馬爾悌耶公司等公司分別向經濟部智慧財產局申請註冊登
    記獲准，取得指定使用於如附表所示商品之商標專用權，現
    仍於商標專用期間及延展專用期間內，亦明知未得商標權人
    之同意，不得於同一商品上使用他人註冊之商標，竟基於營
    利之概括犯意，於民國94年1月間，以每件新台幣（下同）
    150元至450元不等價格（詳如附表），向不詳姓名之成年男
    子購入使用如附表所示義大利商固喜歡固喜公司等商標圖樣
    之項鍊、手鍊一批，並僱用知情，且與之有共同犯意聯絡之
    許雅平（業經本院判決確定）為店員，自94年2月底起，連
    續以附表所示不等之價錢販賣予不特定之客人。嗣於94年6
    月14日晚上9時55分許，為警在上址攤位查獲，並扣得如附
    表所示之仿冒商標商品共計6件。
二、案經法商克麗絲汀迪奧高巧股份有限公司訴由內政部警政署
    保安警察第二總隊第一大隊第二中隊報請臺灣臺北地方法院
    檢察署檢察官聲請簡易判決處刑。
    理  由
一、訊之被告甲○○對於上揭犯罪事實，其除辯稱原先不知道所
    賣為仿冒商標商品，是後來才知道云云外，餘均坦承不諱；
    而查如附表所示之商標名稱圖樣，分別經義大利商固喜歡固
    喜公司、瑞士商香奈兒股份有限公司、法商克麗絲汀迪奧高
    巧股份有限公司及法商路易威登馬爾悌耶公司等公司向經濟
    部智慧財產局申請註冊登記獲准，取得指定使用於如附表所
    示商品之商標專用權，現仍於商標專用期間及延展專用期間
    內之事實，有商標註冊證影本3份（原審判決誤載為6紙，應
    予更正）、經濟部智慧財產局商標資料檢索服務資料5份等
    在卷可稽，堪認屬實。又扣案如附表所示之項鍊、手鍊共6
    件均為仿冒商標商品，業經證人即論衡國際法律事務所法律
    務助理乙○○、薈萃商標協會臺灣聯絡處主任丙○○在警詢
    證述明確，並有證人乙○○、丙○○所分別出具之鑑定證明
    書鑑定證明各1份及路易威登產品（LV）意見書1份在卷可稽
    ，復有扣案之項鍊、手鍊照片8張在卷可資佐證，堪認被告
    為警查獲扣案之項鍊、手鍊確為仿冒商標之商品無誤。雖被
    告否認知悉其所販賣之項鍊、手鍊係仿冒商標之商品，然查
    如附表所示之商標名稱圖樣乃國際著名商標，在飾品市場上
    備受女性消費者喜愛，在一般之報紙雜誌或電視廣告中亦經
    常可見，被告既經營攤位販售飾品，其對於如附表所示商標
    圖樣為他人註冊商標即不可能不知，其所辯不知情云云，顯
    為卸責之詞，不足採信。再被告與共同被告許雅平自94年2
    月底起即開始在上揭攤位販賣仿冒商標商品，至查獲時已賣
    出約5條項鍊一節，業據共同被告許雅平於警詢、偵訊供述
    在卷，是本件事證已臻明確，被告犯行已堪認定，應予依法
    論科。
二、核被告之所為，係犯商標法第82條之販賣同一商品使用相同
    註冊商標之商品罪。其意圖販賣而陳列仿冒商標商品之行為
    為販賣仿冒商標商品行為所吸收，不另論罪。被告與高雅平
    就上揭犯行，有犯意聯絡與行及分擔，為共同正犯。被告先
    後多次犯行，時間緊接，方法相同，觸犯構成要件相同之罪
    ，顯係基於概括犯意連續為之，應依刑法第56條規定，以一
    罪論，並加重其刑。原審以被告前開犯行之事證明確，審酌
    被告犯罪動機、目的、手段、所生危害及犯罪後態度等一切
    情狀，依商標法第82條、第83條，刑法第11條前段、第28條
    、第56條、第41條第1項前段及罰金罰鍰提高標準條例第2條
    規定，量處被告有期徒刑5月，並諭知易科罰金之折算標準
    ，及沒收扣案之仿冒商標商品6件，其認事、用法及量刑均
    尚稱妥適。被告上訴意旨稱伊是初犯，原審判決卻稱伊為累
    犯，且伊只有這一次，檢察官卻稱伊犯多次云云，然查被告
    固僅為警查獲1次，惟其與許雅平自94年2月底起即開始在上
    揭攤位販賣仿冒商標商品，至查獲時已賣出約5條項鍊一節
    ，業據共同被告許雅平於警詢、偵訊供述在卷，被告販賣仿
    冒商標商品之時間既達3個多月時間，其販賣之次數自非僅
    有一次，其多次販賣仿冒商標之行為即該當於刑法上連續犯
    之規定，又原審判決並未認定被告為累犯，被告上訴之指摘
    顯係對於法律規定之誤解，不足採信。故認被告之上訴為無
    理由，應予駁回。
據上論斷，應依刑事訴訟法第455條之1第1項、第3項、第368 條
，判決如主文。
本案經檢察官楊仲萍到庭執行職務。
中　　華　　民　　國　　94　　年　　11　　月　　22　　日
　　　　　　　　　刑事第一庭審判長法　官　陳興邦
                                  法  官  劉素如
                                  法  官  林春鈴
本件不得上訴。
以上正本證明與原本無異。
  　　　　　　　　　　　　　　　　書記官　羅欣宜
中　　華　　民　　國　　94　　年　　11　　月　　22　　日
附錄本案判罪科刑依據之法條
商標法第82條
明知為前條商品而販賣、意圖販賣而陳列、輸出或輸入者，處一
年以下有期徒刑、拘役或科或併科新臺幣5萬元以下罰金。
